臺灣屏東地方法院刑事判決
111年度簡上字第22號
上  訴  人  
即  被  告  吳鈺梅



上列上訴人即被告因違反毒品危害防制條例案件，不服本院中華
民國111年2月22日110年度簡字第1468號第一審判決（聲請簡易
判決處刑案號：臺灣屏東地方檢察署110年度毒偵字第1754號）
，提起上訴，本院管轄之第二審合議庭判決如下：
    主  文
上訴駁回。
    事  實
一、吳鈺梅基於施用第二級毒品甲基安非他命之犯意，於民國11
    0年4月3日17時許，在屏東縣萬巒鄉新置村荖藤林附近的小
    路，以玻璃球吸食器承接燒烤之方式，施用第二級毒品甲基
    安非他命1次。嗣警於110年4月8日6時25分許，持本院所核
    發110年度聲搜字第241號搜索票，在吳鈺梅屏東縣○○鄉○○路
    00○0號住處執行搜索，惟並未查獲其持有毒品，而其在有偵
    查犯罪職權之警員尚未發覺其前揭施用毒品犯行前，即主動
    坦認施用甲基安非他命而自首，復同意採尿送驗，結果呈甲
    基安非他命陽性反應，始悉上情。
二、案經屏東縣政府警察局內埔分局報請臺灣屏東地方檢察署檢
    察官偵查後，聲請以簡易判決處刑。 
    理  由
一、程序事項：
　㈠按被告以外之人於審判外之陳述，雖不符刑事訴訟法第159條
    之1至之4等4條之規定，而經當事人於審判程序同意作為證
    據，法院審酌該言詞陳述或書面陳述作成時之情況，認為適
    當者，亦得為證據；當事人、代理人或辯護人於法院調查證
    據時，知有刑事訴訟法第159條第1項不得為證據之情形，而
    未於言詞辯論終結前聲明異議者，視為有前項之同意，同法
    第159條之5定有明文。本判決所引下列屬於傳聞證據部分，
    被告吳鈺梅經本院合法傳喚而未到庭，檢察官於本院調查證
    據，逐一告以要旨時，已知其內容及性質，而未於言詞辯論
    終結前聲明異議。本院審酌各該證據作成之情況，並無違法
    不當取證或證明力顯然過低之情形，且與待證事實具關聯性
    ，認為以之作為本案證據應屬適當，揆諸前揭說明，認有證
    據能力。
　㈡被告經本院合法傳喚，無正當理由不到庭，有本院送達證書
    、刑事報到單及被告戶籍謄本在卷可稽，爰依刑事訴訟法第
    455條之1第3項準用同法第371條規定，不待其陳述逕行判決
    。
二、上開事實，業據被告於偵查中坦承不諱，又被告於110年4月
    8日8時5分許經警得其同意採尿送驗（尿液編號：內偵查000
    00000），由正修科技大學超微量研究科技中心檢驗，結果
    判定確呈甲基安非他命陽性反應等情，有勘察採證同意書、
    尿液送檢人真實姓名代號對照表、正修科技大學超微量研究
    科技中心110年5月4日R00-0000-000號尿液檢驗報告等件存
    卷可考；此外，復有本院110年度聲搜字第241號搜索票、屏
    東縣政府警察局內埔分局搜索筆錄、扣押物品目錄表、查獲
    毒品案件報告表、現場蒐證照片等件附卷可憑。足認被告前
    揭任意性自白核與客觀事實相符，堪以採信。是被告有為本
    案施用第二級毒品甲基安非他命犯行，即洵堪認定。其次，
    被告前因施用毒品案件，經本院以109年度聲勒字第49號裁
    定送勒戒處所觀察、勒戒後，因認無繼續施用毒品傾向，於
    109年8月21日執行完畢釋放出所，並經臺灣屏東地方檢察署
    檢察官以109年度毒偵字第645號為不起訴處分確定之事實，
    有臺灣高等法院被告前案紀錄表附卷可憑，則被告於前揭觀
    察、勒戒執行完畢釋放後3年內，再為本案施用毒品犯行，
    自應追訴處罰。是本案事證明確，被告本次施用第二級毒品
    犯行，應依法論科。
三、核被告所為，係犯毒品危害防制條例第10條第2項之施用第
    二級毒品罪。又被告持有第二級毒品後進而施用，其持有第
    二級毒品之低度行為，應為其施用第二級毒品之高度行為所
    吸收，不另論罪。又被告在有偵查犯罪職權之公務員尚未發
    覺其上開施用第二級毒品犯行前，即主動坦承，嗣並同意採
    尿送驗等情，業據被告於警詢時供述明確，並有前引查獲毒
    品案件報告表附卷可憑，核與自首之要件相符。考量被告尚
    能勇於面對司法，爰依刑法第62條前段規定減輕其刑。至於
    被告雖於警詢時供出其毒品來源為「林○勝」，惟於調查起
    始階段，林○勝即於110年4月14日為屏東縣政府警察局恆春
    分局查獲涉嫌毒品危害防制條例案件，而非因被告之供述而
    查獲林○勝等情，有屏東縣政府警察局內埔分局110年12月3
    日內警偵字第11032437500號函暨所附員警職務報告、查捕
    逃犯作業查詢報表、在監在所查詢作業結果、屏東縣政府警
    察局恆春分局刑事案件報告書等件在卷可稽，是尚無因被告
    之供述而查獲其他正犯或共犯之情形，自無毒品危害防制條
    例第17條第1項減免其刑規定之適用，附此敘明。
四、被告雖提起本件上訴，惟並未具狀及到庭說明上訴之理由。
    原審認被告罪證明確，因而適用刑事訴訟法第449條第1項前
    段、第3項、第454條第2項，毒品危害防制條例第10條第2項
    ，刑法第11條前段、第62條前段、第41條第1項前段等規定
    ，並審酌被告前已因施用毒品案件，經法院裁定送觀察、勒
    戒執行完畢，仍未能戒斷惡習，竟再次施用毒品，顯見其戒
    除毒癮之意志力非堅，所為殊值非難，惟念其犯後坦承犯行
    ，態度良好，且施用毒品行為於本質上係屬自我戕害行為，
    具有病患性人格之特質，應側重適當之醫學治療及心理矯治
    為宜，兼衡其智識程度及家庭經濟狀況等一切情狀，量處有
    期徒刑4月，如易科罰金，以新臺幣1,000元折算1日。經核
    原判決認事用法，均無不合，量刑亦符罪刑相當原則，難認
    有何過重之情。是被告上訴為無理由，應予駁回。
據上論斷，應依刑事訴訟法第455條之1第1項、第3項、第368條
、第371條，判決如主文。
本案經檢察官張志杰偵查後聲請以簡易判決處刑，經被告提起上
訴後，由檢察官何克昌到庭執行職務。
中　　華　　民　　國　　111 　年　　5 　　月　　31　　日
                  刑事第六庭  審判長法  官  程士傑
                                    法  官  王曼寧
                                    法  官  陳一誠
以上正本證明與原本無異。
不得上訴。
中　　華　　民　　國　　111 　年　　6 　　月　　1 　　日
                                    書記官  魏慧夷
附錄本判決論罪科刑法條：
毒品危害防制條例第10條第2項
施用第二級毒品者，處3年以下有期徒刑。